【裁判字號】    88,易,1272
【裁判日期】    890317
【裁判案由】    傷害等
【裁判全文】
臺灣屏東地方法院刑事判決                        八十八年度易字第一二七二號
    公  訴  人  臺灣屏東地方法院檢察署檢察官
    被      告  乙○○
    選任辯護人  吳澄潔
右列被告因傷害等案件，經檢察官提起公訴（八十八年度偵字第五０九九號），本院
判決如左：
    主  文
乙○○連續以加害生命之事，恐嚇他人致生危害於安全，累犯，處有期徒刑肆月，如
易科罰金，以參佰元折算壹日。又傷害人之身體。累犯，處有期徒刑參月，如易科罰
金，以參佰元折算壹日。又毀損他人如附表所示之物，足以生損害於他人，累犯，處
有期徒刑參月，如易科罰金，以參佰元折算壹日。應執行有期徒刑捌月，如易科罰金
，以參佰元折算壹日。
    事  實
一、乙○○曾犯傷害案件，經本院判處有期徒刑五月確定，甫於民國八十七年三月廿
    七日執行完畢。詎其仍不知悔改，因懷疑女友丙○○擅自取去其置放在屏東縣鹽
    埔鄉高朗村住處之新台幣（下同）十萬元現款，且丙○○又執意與其分手，乃心
    生怨懟，竟基於恐嚇之概括犯意，先於民國八十八年六月十七日晚間十一時五十
    分許，打電話至薛女所經營之萬丹鄉（街）二三之廿二號「女之嫣」美容店內之
    電話答錄播內留話恫稱「給我小心點，否則讓我遇上，不讓你好過。幹你娘。」
    等語，嗣薛女聞訊後，心生畏懼，致生危害於生命或身體安全。同年六月十九日
    下午六時許，乙○○又前往薛女前揭店址內，要求薛女與其同返高朗村居處，遭
    丙○○拒絕，乙○○竟基於毀損之犯意，扯毀店內如附表所示之物，復基於傷害
    之犯意出手毆打薛女，致薛女受有右臉瘀腫六公分ｘ七公分、三公分ｘ二公分，
    左手瘀腫三公分ｘ一公分、三公分ｘ二公分，左腳瘀腫三公分ｘ四公分，背部瘀
    腫二公分ｘ一公分等傷害，隨後乙○○又承前揭恐嚇之概括犯意，向薛女恫稱：
    「要讓妳開店開不下去。」等語，致薛女心生畏懼，致生危害於安全。
二、案經丙○○訴由屏東縣警察局屏東分局報請台灣屏東地方法院檢察署檢察官偵查
    起訴。
    理  由
一、訊據被告乙○○固坦承有傷害之事實，惟矢口否認有何恐嚇及毀損之犯行，辯稱
    ：伊於同年六月十七日晚間留言後，薛女於六月十八日尚託伊處理車輛保養事宜
    ，足見該留言並未使薛女心生畏懼，且該留言僅係要薛女處理十萬元之事情；伊
    雖於六月十九日至薛女之美容店，惟當日薛女還找綽號「五哥」等人來圍毆伊，
    是其不可能有恐嚇及毀損之犯行云云。經查：
（一）被告傷害之犯行，業據告訴人丙○○指述綦詳，並有驗傷診斷書一紙、照片四
      幀附卷可稽。
（二）被告於六月十七日晚間之留言，其確出言：「給我小心點，否則讓我遇到，不
      讓你好過。幹你娘」等語，衡情一般人聞之，均已足致心生畏懼、致生危害於
      安全，有錄音帶一捲足稽。被告雖辯稱：薛女於六月十八日尚託伊處理車輛保
      養事宜，足見該留言並未使薛女心生畏懼云云，惟此已據告訴人丙○○堅決否
      認，被告雖聲請傳訊證人甲○○，證明其於六月十九日有代薛女處理車輛保養
      事宜之事實，然此並無法證明係薛女託請被告為之。況告訴人丙○○已一再表
      明，被告所言，使伊很害怕等語。
（三）而被告於六月十九日恐嚇及毀損之事實，業據告訴人丙○○指述綦詳，並據證
      人即當日至現場處理之警員賓崇舜於偵查中證稱：伊有見到薛女受傷，且店內
      東西被砸壞；伊至現場，薛女即告訴伊乙○○恐嚇之事實等語。而被告雖辯稱
      ：當日薛女還找綽號「五哥」等人來圍毆伊，是其不可能有恐嚇及毀損之犯行
      云云，然告訴人丙○○堅詞否認有找人毆打被告之情事，且經本院向萬丹分駐
      所查詢，該所答以除被告在警訊筆錄曾自稱遭「五哥」之男子毆傷外，均查無
      其他證據證明有被告所指之事項，有該所八十八年十一月四日之報告書附卷可
      稽。是被告所辯，無非事後卸責之詞，不足採信。其當日確有恐嚇及毀損之犯
      行。本案事證明確，被告犯行堪予認定。
二、核被告乙○○所為，係犯刑法第二百七十七條第一項之傷害罪、同法第三百零五
    條之恐嚇危害安全罪、同法第三百五十四條之毀損罪。其數次恐嚇行為，時間緊
    接，所犯罪名相同，顯係出於概括之犯意為，為連續犯，應依刑法第五十六條之
    規定以一罪論，並加重其刑。其所犯上開三罪間，犯意各別，罪名不同，應予分
    論並罰。查被告曾犯傷害案件，經本院判處有期徒刑五月確定，甫於民國八十七
    年三月廿七日執行完畢，有本院被告全國前案紀錄表可稽，其於五年之內再犯有
    期徒刑以上刑之本罪，為累犯，應依刑法第四十七條，加重其刑，並遞加之。爰
    審酌被告犯罪之動機、目的、手段，犯罪所生之危害，及其犯後態度等一切情狀
    ，量處如主文所示之刑，並諭知易科罰金之折算標準，並定其應執行之刑。
據上論斷，應依刑事訴訟法第二百九十九條第一項前段，刑法第五十六條、第二百七
十七條第一項、第三百零五條、第三百五十四條、第四十七條、第五十一條第五款，
罰金罰鍰提高標準條例第一條前段、第二條，判決如主文。
本案經檢察官薛水生到庭執行職務。
中      華      民      國    八十九      年      三    月    十七    日
                                      臺灣屏東地方法院刑事第二庭
                                          法  官  李  宛  玲
右正本證明與原本無異。
對於本判決如有不服應於收受送達後十日內向本院提出上訴書狀上訴於台灣高等法院
高雄分院並按他造當事人之人數附具繕本。
                                          書記官   林  天  化
中      華      民      國      八十九      年      三    月    十七    日
附錄本案論罪科刑條文
刑法第二百七十七條第一項：傷害人之身體或健康者，處三年以下有期徒刑、拘役或
一千元以下罰金。
刑法第三百零五條：以加害生命、身體、自由、名譽、財產之事，恐嚇他人致生危害
於安全者，處二年以下有期徒刑、拘役或三百元以下罰金。
刑法第三百五十四條：毀棄、損壞前二條以外之他人之物，或致令不堪用，足以生損
害於公眾或他人者，處二年以下有期徒刑、拘役或五百元以下罰金。
附表：電話一具、蒸臉器一個、臉部放大燈一個、ＣＤ架一個。


司法院資訊處製作；財團法人民間司法改革基金會備份。
